【裁判字號】    92,簡上,6
【裁判日期】    920227
【裁判案由】    竊盜
【裁判全文】
臺灣屏東地方法院刑事判決                            九十二年度簡上字第六號
    上  訴  人  乙○○
    （即被告）
右上訴人因竊盜案件，不服本院潮州簡易庭九十一年度潮簡字第四七七號，中華民國
九十一年十二月十八日刑事簡易判決（聲請簡易判決處刑案號：九十一年度偵字第五
八三七號）提起上訴，本院判決如左：
      主  文
上訴駁回。
      事實及理由
一、本件犯罪事實與原審判決書所載相同，茲引用之（如附件）。
二、訊之被告乙○○固坦承有於右揭時地拿取本件板模柱子，惟仍否認竊盜，辯稱：
    伊沒看到板模柱字旁有寫不可竊木材之警告標語，以為該等板模柱子係他人不要
    而丟棄之物，故於前揭時地竊取十五支，其餘部分則係在海邊拾獲云云。經查本
    件查獲之板模柱子（木料）二十九支係被害人甲○○失竊之物，此業經甲○○於
    警訊中指述明確，並有贓物認領保管單一份附卷可証。又本件板模柱子堆放處有
    以紅漆寫明：「偷取木材板模者依法究辦，決不寬恕！」及「好膽的再來偷看看
    ！」之警告木牌各一面懸掛於該板模柱子堆之正上方，極為明顯易見，此有現場
    相片二張在卷可按。被告至該處取走板模柱子多支，豈有可能未見該警告木牌而
    誤認該等板模柱子係他人丟棄之物。被告所辯未看見警告標語云云，顯無可採。
    又本件板模柱子每支市價新台幣（以下同）三百元，業經被害人指明在卷，且被
    告於偵查中亦自承該等板模柱子新品市價每支約二百元，可見被告亦明知板模柱
    子價值不菲，依卷附相片所示，本件查獲及尚堆置於原處之板模柱子外觀均非陳
    舊，不可能為他人廢棄之物自為被告所明知，其辯稱誤以為係他人棄置之物云云
    ，亦非可信。再者，本件板模柱子堆放處之板模柱子數量甚多，雖遭被告竊取二
    十九支，仍留有多支在該處，此有該處現場相片二張附卷可稽。被告所需木材盡
    可自該處取得，其既下手竊取該處之板模柱子，豈有僅竊取十五支，另外十四支
    另至海邊拾取之理，且該等板模柱子價值不菲已如上述，更無可能任意至海邊即
    可拾得達十四支之多。綜上所述被告所辯均無足採，其犯行事証明確，應堪認定
    。
三、原審以被告所為係犯刑法第三百二十條第一項竊盜罪，且參酌被告前於九十年六
    月四日始因竊盜罪，經本院判處罰金四千元，甫於同年月二十二日執行完畢，有
    被告全國前案紀錄表可按，素行非佳，及所竊財物價值非鉅、犯後未能坦承犯行
    等一切情狀，判處拘役五十日，如易科罰金，以三百元折算一日。並引用刑事訴
    訟法第四百四十九條第一項、刑法第三百二十條第一項、第四十一條第一項前段
    ，罰金罰鍰提高標準條例第一條前段、第二條，逕以簡易判決處刑，認事用法均
    無違誤，量刑亦屬妥適，自應維持。本件被告未具理由空言上訴，自無理由，應
    予駁回。
四、被告經合法傳喚，無正當理由不到庭，爰不待其陳述，逕行判決。
據上論斷，應依刑事訴訟法第四百五十五條之一第三項、第三百六十八條、第三百七
十一條，判決如主文。
本件經檢察官吳書嫻到庭執行職務。
中      華      民      國          九十二    年    二    月  二十七    日
                                      臺灣屏東地方法院刑事第三庭
                                          審判長  法  官  蔡國卿
                                                  法  官  李淑惠
                                                  法  官  洪乙心
右正本證明與原本無異。
不得上訴。
                                書記官  粘嫦珠
中      華      民      國          九十二    年    二     月  二十七   日


司法院資訊處製作；財團法人民間司法改革基金會備份。
